最高法院刑事裁定　　　　　　　　　　　　　　　　九十一年度台抗字第二一三號
　　抗　告　人　丁○○
　　　　　　　　乙○○
　　　　　　　　丙○○
　　　　　　　　甲○○
　　共　　　同
　　選任辯護人　徐揆智律師
右抗告人等因貪污案件，不服台灣高等法院中華民國八十九年十月十八日駁回其聲請
再審之裁定（八十九年度聲再字第五八五號），提起抗告，本院裁定如左：
    主  文
抗告駁回。
    理  由
按刑事訴訟法第四百二十條第一項第六款以發現確實之新證據為由聲請再審者，雖不
以絕對不須經過調查程序為條件，但必須就其證據內容之形式上觀察，認為確實足以
動搖原確定判決而為受判決人有利之判決者為限。本件原裁定以抗告人丁○○、乙○
○、丙○○、甲○○以原審法院八十八年度上訴字第四六四一號刑事確定判決有不及
斟酌之桃園縣警察局桃警交字第一七二九○號函及桃警會字第七九四○三號函、桃園
縣警察局八十四年六月請領超勤加班費清冊影本、桃園縣警察局大園分局八十四年加
強任務訓練學科測驗課目時間表、大竹派出所員警出入及領用登記簿影本、大竹派出
所八十四年九月六日勤務分配表、桃園縣警察局中壢分局中警分主字第四二四二號函
、中壢分局八十四年五、六、九月請領超勤加班費清冊、大園分局警備隊勤務分配表
，甲○○另主張發現原確定判決所不及斟酌之黏貼憑證報銷單及統一發票，據以聲請
再審。彼等所陳待證事項內容，無非為：(一)八十四年六月一日丁○○、乙○○、丙○
○另有他事，俱未前往原確定判決所認定之受賄現場，(二)八十四年九月六日丁○○、
丙○○、甲○○亦因他故而不可能前往原確定判決所認定之受賄現場，(三)大園分局於
八十三年十二月至八十四年三月卅日間有關經費報銷單據中，在驗收證明保管人欄蓋
章者為李書仁而非甲○○，足見甲○○當時並非該分局總務。然原確定判決僅認定丁
○○、乙○○、丙○○、甲○○四人分別於八十四年端午節左右、中秋節左右或端午
節、中秋節前受賄，並未認定其犯罪日期即為當年何月何日，關於認定甲○○在當年
農曆春節前以總務人員地位受賄部分，亦非先以所謂總務一職須在經費報銷單據驗收
證明保管人欄蓋章為其前提。至於抗告人等主張共同被告呂理雄等行賄日期應係八十
四年六月一日及九月六日，以及行賄者所指受賄總務人員與在報銷單據驗收證明保管
人欄蓋章者應為同一人云云，皆係非經另為相當調查無從審認真偽之事項，不能逕依
形式審查而發動對於受判決人有利之心證歷程，與刑事訴訟法第四百二十條第一項第
六款所謂確實之新證據要件尚不相符，難認具有再審之理由，因而駁回抗告人等再審
之聲請，經核於法尚無違誤。至於抗告人等於聲請再審時，提出原確定判決卷內之相
關證據，該相關證據非屬刑事訴訟法第四百二十條第一項第六款之新證據，原裁定雖
未說明，稍嫌簡略，亦與裁定主旨不相影響，不得據為抗告之理由。抗告意旨仍執陳
詞泛指原裁定不當，非有理由，應予駁回。
據上論結，應依刑事訴訟法第四百十二條，裁定如主文。
中      華      民      國    九十一    年      五      月     十六     日
                              最高法院刑事第九庭
                                  審判長法官  陳  炳  煌
                                        法官  陳  正  庸
                                        法官  韓  金  秀
                                        法官  吳  信  銘
                                        法官  徐  文  亮
      右正本證明與原本無異
                                              書  記  官
中      華      民      國    九十一    年      五      月     二十七   日
